臺灣桃園地方法院民事判決            100年度家訴字第153號
原      告  台新國際商業銀行股份有限公司
法定代理人  蔡榮棟
訴訟代理人  賴昭文
被      告  陳采筠即陳宥騰
            李天祥
上列當事人間請求改用夫妻分別財產制事件，本院於民國100 年
6月30日言詞辯論終結，判決如下：
    主  文
被告陳采筠即陳宥騰與被告李天祥間之夫妻財產制應改用分別財
產制。
訴訟費用由被告負擔。
    事實及理由
一、原告起訴主張略以：
(一)、緣被告陳采筠即陳宥騰積欠原告新台幣（下同）774,928 元
    帳款未付，又原告經強制執行扣押被告陳采筠之財產，惟全
    未受償，而經臺灣桃園地方法院95年度執靜字第35826 號核
    發債權憑證予原告在案。
(二)、被告陳采筠即陳宥騰、李天祥為夫妻，婚姻關係現仍存續中
    ，但並未約定夫妻財產制，應以法定財產制為其夫妻財產制
    ，為執行被告陳采筠即陳宥騰對其配偶即被告李天祥所得主
    張之剩餘財產分配請求權，爰依民法第1011條規定，訴請判
    准被告二人之夫妻財產制改用分別財產制等語。並聲明：如
    主文所示。
二、被告李天祥陳述略以：欠債的是被告陳，我們分居一段時間
    ，跟離婚沒有兩樣。我目前名下沒有不動產，房子我去年就
    賣掉了，我是為了處理我自己的債務1000多萬，非惡意處分
    。
三、按「夫妻未以契約訂立夫妻財產制者，除本法另有規定外，
    以法定財產制，為其夫妻財產制。」，民法第1005條定有明
    文。次按「債權人對於夫妻一方之財產已為扣押，而未得受
    清償時，法院因債權人之聲請，得宣告改用分別財產制。」
    ，民法第1011條亦有明文，而該法條之立法意旨，係為貫徹
    物權法定主義及保護交易安全，同時避免夫妻藉登記夫妻財
    產制之方式，逃避債權人之強制執行，基此，該條法文所稱
    「未得受清償」，包括全無可扣押之物或所扣押之物數量不
    足，及所扣押之財產不足清償該為扣押之債權人債權等情形
    在內（最高法院89年度臺上字第854 號判決意旨參照）。
四、經查，原告主張被告二人為夫妻關係，原告為被告陳采筠即
    陳宥騰之債權人，被告陳采筠即陳宥騰查無可供執行之財產
    ，原告之債權仍未能獲得清償等節，業據原告提出戶籍謄本
    、臺灣桃園地方法院95年度執靜字第35826 號債權憑證以及
    法人及夫妻財產制登記公告查詢資料（均為影本）等件為證
    ；而被告二人到庭亦不否認原告上開主張，是可堪認原告之
    主張為真實。從而，原告請求宣告被告陳采筠即陳宥騰、被
    告李天祥間改用分別財產制，核屬有據，應予准許。
五、據上結論：本件原告之訴為有理由，爰依民事訴訟法第385
    條第1 項、第78條、第85條第1 項前段，判決如主文。
中    華    民    國   100    年    7     月    8     日
                  家事法庭  法  官  陳清怡
以上正本係照原本作成。
如對本判決上訴應於判決送達後20日內向本院提出上訴狀（須附
繕本），並繳納上訴費用新臺幣4,500元。
中    華    民    國   100    年    7     月    8     日
                            書記官  楊書棼